【裁判字號】    90,易,1351
【裁判日期】    901224
【裁判案由】    詐欺等
【裁判全文】
臺灣屏東地方法院刑事判決                          九十年度易字第一三五一號
    公  訴  人  臺灣屏東地方法院檢察署檢察官
    被      告  甲○○
右列被告因詐欺等案件，經檢察官提起公訴（九十年度偵緝字第二０七號），本院判
決如左：
     主  文
甲○○連續以詐術得財產上不法之利益，處有期徒刑伍月，如易科罰金，以參佰元折
算壹日。
    事  實
一、甲○○明知中華電信股份有限公司門號0000000000、0000000
    000ＳＩＭ卡係贓物（該門號卡係不詳姓名年籍之人，以朱俊宏身分證分別於
    民國八十九年十月十日、十三日，向中華電信股份有限公司高雄營運處行使偽造
    文書詐欺取得），仍基於故買贓物之概括犯意，於同年十月間，先後二次在高雄
    某處分別以新台幣（下同）二千元至四千元之代價，向該不詳姓名之人買受上開
    二只ＳＩＭ卡。並於十月十三日起，至同年十月二十八日止，基於意圖為自己不
    法利益之概括犯意，連續盜撥0000000000門號電話予丙○○、李文馨
    、丁○○及其他人或０２０４付費電話；及自不詳之日起，迄遭停話止，盜撥上
    揭0000000000門號電話至國外，施用詐術，使中華電信股份有限公司
    陷於錯誤，提供電訊服務，甲○○因而分別詐得六萬五千五百六十元、一萬零四
    百四十五元之利益。嗣因朱俊宏接獲不明帳單，發現有異而向中華電信股份有限
    公司臺灣南區電信分公司高雄營運處反應，經中華電信股份有限公司人員報警因
    而查獲上情。
二、案經中華電信股份有限公司訴由交通部電信總局移送台灣屏東地方法院檢察署檢
    察官偵查起訴。
    理  由
一、訊據被告甲○○固坦認有於上開時地盜撥右揭門號之事實，惟矢口否認有何故買
    贓物之犯意，辯稱：上開二只ＳＩＭ卡係於八十九年六、七月間，看跳蚤市場雜
    誌購買的，並不知道是贓物云云。經查：（一）右揭事實業據告訴人中華電信股
    份有限公司職員乙○○、王志高指訴綦詳，核與證人朱俊宏、丙○○、丁○○、
    李文馨證述情節相符，並有中華電信股份有限公司臺灣南區電信分公司南高雄營
    運處函、通聯紀錄、中華電信股份有限公司用戶申請書附卷足稽，顯見被告確有
    盜撥上開門號無訛。（二）被告雖以前開情詞置辯，惟查，依上揭門號0000
    000000用戶申請書所載係八十九年十月十日繳款，而依通聯紀錄顯示，係
    於同年月十三日即開始使用，足徵被告辯稱其於八十九年六、七月間購買上開二
    只ＳＩＭ卡一節，顯非實在。又被告為一有智識之成年人，依其智識應知悉依一
    般社會現狀，撥打行動電話均需按時繳費，豈有不知如何付款之理？且衡諸常情
    ，如購買ＳＩＭ卡撥打行動電話無須繳付電話費，一般人亦會懷疑其來源不法，
    是被告於本院審理時辯稱：當時沒有仔細思考繳費問題云云，應為事後避重就輕
    之詞，不足採信。況被告於短短十五日內，即盜撥費用高達七萬六千零五元之行
    動電話，益徵其有故買贓物之犯意甚明。綜上，事證明確，被告犯行堪予認定。
二、核被告所為，係犯刑法第三百四十九條第二項之故買贓物罪、第三百三十九條第
    二項詐欺得利罪。被告故買贓物之犯行，已如前述，公訴人誤為收受贓物，容有
    未洽，為交付上開ＳＩＭ卡之基本事實相同，爰依法變更起訴法條。被告先後二
    次故買贓物之犯行，及多次盜撥上開門號之行為，均分別係時間緊接，所犯構成
    要件相同，顯均出於概括犯意而為之，均為連續犯，均依刑法第五十六條之規定
    ，各以一罪論，並加重其刑。又上開兩罪有方法結果之牽連關係，應從情節較重
    之詐欺得利罪論處。爰審酌被告未償還上開不法利益，犯後態度，犯罪動機、手
    段、犯罪所得非鉅等一切情狀，量處如主文所示之刑。
三、末按行為後法律有變更者，適用裁判時之法律。但裁判前之法律有利於行為人者
    ，適用最有利於行為人之法律，刑法第二條第一項定有明文；查刑法第四十一條
    業經修正，並經總統於九十年一月十日公布施行，於同年月十二日生效。是本件
    被告犯罪之時間，雖在刑法第四十一條修正前，惟依刑法第二條第一項前段規定
    ，仍應適用裁判時即修正後之刑法第四十一條第一項前段，就被告之宣告刑諭知
    易科罰金及其折算標準。
據上論斷，應依刑事訴訟法第二百九十九條第一項前段、第三百條，刑法第二條第一
項前段、第五十六條、第三百三十九條第二項、第一項、第三百四十九條第二項、第
五十五條、第四十一條第一項前段，罰金罰鍰提高標準條例第一條前段、第二條，判
決如主文。
本案經檢察官蔡榮龍到庭執行職務。
中      華      民      國    九十    年    十二    月      二十四      日
                                      臺灣屏東地方法院刑事第三庭
                                          審判長法  官  黃國永
                                                法  官  余德正
                                                法  官  翁世容
右正本證明與原本無異。
對於本判決如有不服應於收受送達後十日內向本院提出上訴書狀上訴於台灣高等法院
高雄分院並按他造當事人之人數附具繕本。
                                                書記官  潘美碧
中      華      民      國      九十      年      十二    月    二十五  日
附錄：
中華民國刑法第三百三十九條
第一項：意圖為自己或第三人不法之所有，以詐術使人將本人或第三人之物交付者，
處五年以下有期徒刑、拘役或科或併科一千元以下罰金。
第二項：以前項方法得財產上不法之利益或使第三人得之者，亦同。
中華民國刑法第三百四十九條第二項
搬運、寄藏、故買贓物或為擔保者，處五年以下有期徒刑、拘役或科或併科一千元以
下罰金。


司法院資訊處製作；財團法人民間司法改革基金會備份。
